臺灣高雄地方法院刑事判決　　　　　110年度審交易字第978號
聲　請　人　臺灣高雄地方檢察署檢察官
被　　　告　林朝居



上列被告因公共危險案件，經檢察官聲請簡易判決處刑（110 年
度撤緩偵速字第162 號），本院認不宜逕以簡易判決處刑（原案
號：110 年度交簡字第2758號），改行通常程序審理，判決如下
：
    主  文
本件公訴不受理。
    事實及理由
一、聲請意旨略以：被告林朝居於民國109 年10月16日晚間8 時
    左右，在高雄市鳳山區老爺里友人家中飲用啤酒及食用含米
    酒成分之羊肉爐，明知已不得駕駛動力交通工具，竟基於不
    能安全駕駛動力交通工具之犯意，於109 年10月17日凌晨0
    時左右，騎乘車牌號碼000-0000號普通重型機車行駛於道路
    。之後於同（17）日凌晨0 時30分左右，行經高雄市鳳山區
    五甲二路與南和街口，因行車搖晃為警攔查，發現其身上散
    發酒味，並於同日凌晨0 時37分左右施以酒精檢測，得知其
    吐氣所含酒精濃度達每公升0.57毫克。因認被告涉犯刑法第
    185 條之3 第1 項第1 款之不能安全駕駛罪嫌等語。
二、按起訴之程序違背規定者，應諭知不受理之判決，並得不經
    言詞辯論為之，刑事訴訟法第303 條第1 款、第307 條分別
    定有明文。次按為賦予被告就撤銷緩起訴處分有聲明不服之
    救濟機會，檢察官撤銷緩起訴處分，應製作處分書敘述其處
    分之理由，並將正本送達於被告，被告接受撤銷緩起訴處分
    書後，得於10日內以書狀敘述不服理由，經原檢察官向直接
    上級法院檢察署檢察長或檢察總長聲請再議，以資救濟，刑
    事訴訟法第255 條第1 項前段、第2 項前段、第256 條之1
    第1 項亦有明定；而檢察官須俟原撤銷緩起訴之處分已經生
    效並確定後，始得繼續偵查或起訴。準此，檢察官在撤銷原
    緩起訴之處分尚未確定前，自不得對同一事實再行起訴。
三、經查：
（一）被告因公共危險案件，經臺灣高雄地方檢察署（下稱高雄
      地檢署）檢察官以109 年度速偵字第3594號為緩起訴處分
      ，緩起訴期間為1 年，該緩起訴處分於109 年11月7 日確
      定在案。嗣因被告於緩起訴處分期間內，故意更犯有期徒
      刑以上之公共危險罪，經檢察官於110 年9 月6 日以110
      年度速偵字第2374號聲請簡易判決處刑，並經本院以110
      年度交簡字第2355號判處有期徒刑3 月、併科罰金新臺幣
      5000元，檢察官遂以被告違反刑事訴訟法第253 之3 第1
      項第1 款之規定為由，以110 年度撤緩字第386 號撤銷前
      開緩起訴處分等節，有前開緩起訴處分書、撤銷緩起訴處
      分書、臺灣高等法院被告前案紀錄表各1 份在卷可稽，且
      經本院核閱相關卷宗屬實，此部分事實固堪認定。
（二）惟按，刑事訴訟法第62條準用民事訴訟法第138 條第1 、
      2 項之規定，限於不能依民事訴訟法第136 條及第137 條
      規定行送達者，始得為寄存送達，設其送達之處所，雖原
      為應受送達人之住居所、事務所或營業所，而實際上已變
      更者，該原住居所、事務所或營業所，即非應為送達之處
      所，自不得於該原處所為寄存送達，應於應受送達人實際
      領取該訴訟文書時發生送達之效力；且寄存送達，自寄存
      之日起，經10日發生效力。再應於法定期間內為訴訟行為
      之人，其住、居所或事務所不在法院所在地者，計算該期
      間時，應扣除其在途之期間，刑事訴訟法第66條第1 項定
      有明文，而徵諸大法官解釋釋字第240 號解釋之意旨，可
      知在途期間之立法意旨係為使距離法院路程、交通情形不
      盡相同之當事人，為訴訟行為之法定期間實際相同，且迭
      經實務運作後，在途期間之定性已質變為法定期間之實質
      延長，故當事人倘於刑事程序中陳明應受送達之處所，則
      是否加計在途期間，自應以其所陳明之處所作為認定之依
      據，而與戶籍地址何在無涉。是以，本案被告既於偵查時
      填載「高雄市○○區○○○路000 巷00號」作為公文送達
      處所，有緩起訴處分被告基本資料表附卷可憑，則高雄地
      檢署自應向該址送達訴訟文書，始為適法，且應以該址作
      為是否加計在途期間之依歸，如另向他址送達，須視被告
      有無領取訴訟文書始能判斷是否生送達之效力。查高雄地
      檢署於110 年10月13日，將上開撤銷緩起訴處分書分別送
      達被告當時之戶籍地址即「高雄市○○區○○路00號」，
      及其於偵查中陳明之居所即「高雄市○○區○○○路000
      巷00號」，惟均因未獲會晤被告，亦無受領文書之同居人
      或受僱人，而分別寄存於高雄市政府警察局鳳山分局五甲
      派出所、仁武分局溪埔派出所以為送達，而寄存於鳳山分
      局五甲派出所之撤銷緩起訴處分書於110 年10月13日經被
      告林朝居領取之情，有該署送達證書、本院辦理刑事案件
      電話紀錄查詢表、五甲派出所寄存文書登記表傳真存卷可
      考，則依上開說明，寄存於鳳山分局五甲派出所、仁武分
      局溪埔派出所之撤銷緩起訴處分書均可認已合法送達。從
      而，上開撤銷緩起訴處分書既於110 年10月13日寄存於鳳
      山分局五甲派出所，且於同日由被告本人領取，應於送達
      後之110 年10月13日起算10日再議期間，且依檢察機關訴
      訟當事人在途期間標準，被告實際居所所在之高雄市鳳山
      區，尚須加計4 日在途期間，故上開撤銷緩起訴處分於11
      0 年10月27 日始告確定。然高雄地檢署檢察官卻早於110
      年10月21日即作成本案聲請簡易判決處刑書，有高雄地檢
      署110 年度撤緩速偵字第162 號聲請簡易判決處刑書可資
      憑佐，應認檢察官於本案撤銷緩起訴處分尚未確定之時，
      即對本院聲請簡易判決處刑，其聲請簡易判決之程序自係
      違背規定。
（三）綜上，高雄地檢署檢察官未審酌上情而於上開撤銷緩起訴
      處分尚未確定前，即逕對被告上開犯行聲請簡易判決處刑
      ，揆諸首揭規定意旨，該起訴程序自係違背規定且無從補
      正，爰不經言詞辯論，諭知不受理之判決。
四、依刑事訴訟法第452 條、第303 條第1 款、第307 條，判決
    如主文。
中    華    民    國   110    年    12    月    13    日
                  刑事第六庭  法  官  李爭春
以上正本證明與原本無異。
如不服本判決應於收受送達後20日內向本院提出上訴書狀，並應
敘述具體理由；如未敘述上訴理由者，應於上訴期間屆滿後20日
內向本院補提理由書（均須按他造當事人之人數附繕本）「切勿
逕送上級法院」。
因疫情遲誤不變期間，得向法院聲請回復原狀。
中    華    民    國   110    年    12    月    13    日
                              書記官  李宗諺